【裁判字號】    97,簡上,222
【裁判日期】    970925
【裁判案由】    竊盜
【裁判全文】
臺灣彰化地方法院刑事判決             97年度簡上字第222號
公  訴  人  臺灣彰化地方法院檢察署檢察官
上  訴  人
即  被  告  甲○○
上列上訴人即被告因竊盜案件，不服本院北斗簡易庭九十七年度
斗簡字第四七三號，中華民國九十七年七月三十一日第一審簡易
判決（九十七年度偵字第四二七七號），提起上訴，本院管轄之
第二審合議庭判決如下：
    主      文
上訴駁回。
甲○○緩刑貳年。
    犯罪事實及理由
一、本案經本院審理結果，認第一審判決認事用法及量刑均無不
    當，應予維持，並引用第一審判決書記載，事實、證據及理
    由（如附件）。
二、上訴人即被告上訴意旨略以：被告家中經濟拮据，僅靠打零
    工賺取微薄薪資、維持家計，實無力繳納罰金，原審未予詳
    查，遽為論罪科刑，顯有違誤，爰請求撤銷原判決，准予緩
    刑之宣告等語。
三、經查：
  (一)丙○○（原曾上訴但已撤回上訴確定）與甲○○基於為自
      己不法所有之共同犯意聯絡，於民國（下同）九十七年五
      月四日十時許，由丙○○駕駛車牌號碼八Ｖ－六九０一號
      自用一般小貨車，搭載甲○○前往設於彰化縣二林鎮○○
      路○段六六八號之「立新畜牧場」前，二人見乙○○所有
      之病死雞一百隻無人看管，即合力徒手將上開病死雞搬至
      前開自用一般小貨車上，得手後為乙○○僱請之員工梁坤
      璋發現，報警處理當場查獲等事實，業據其於警詢、偵訊
      中及本院審理時均供承不諱，核與證人梁坤璋於警詢中之
      指述及證人即被害人乙○○於偵訊中之證述情節相符，復
      有彰化縣警察局芳苑分局搜索扣押筆錄、彰化縣警察局芳
      苑分局二林分駐所扣押物品目錄表、贓物認領保管單及照
      片四張等件附卷可稽，本件犯罪事證明確，被告竊盜犯行
      堪以認定。
  (二)按關於刑之量定，係實體法上賦予法院得為自由裁量之事
      項，苟已斟酌刑法第五十七條各款所列情狀，而未逾越法
      定刑度，或濫用其權限，即不得任意指摘為違法，最高法
      院七十二年度臺上字第六六九六號、七十五年度臺上字第
      七Ｏ三三號判例、九十五年度臺上字第七三一五號、第七
      三六四號判決均可參照。且在同一犯罪事實與情節，如別
      無其他加重或減輕之原因，下級審法院量定之刑，亦無過
      重或失輕之不當情形，則上級審法院對下級審法院之職權
      行使，原則上應予尊重，最高法院八十五年度臺上字第二
      四四六號判決意旨亦足參照。
  (三)核被告所為，係犯刑法第三百二十條第一項之普通竊盜罪
      。被告與丙○○就上揭竊盜犯行，有犯意聯絡及行為分擔
      ，為共同正犯。原審依據刑事訴訟法第四百四十九條第一
      項前段、第四百五十四條第二項，刑法第二十八條、第三
      百二十條第一項、第四十一條第一項前段，刑法施行法第
      一條之一，依被告之個別情況、犯後態度等一切情狀，依
      其職權行使，於法定刑度內量處被告拘役五十九日，並諭
      知易科罰金之折算標準，其認事用法並無不當，量刑亦甚
      妥適，被告上訴意旨仍執前詞，請求從輕量刑，顯無理由
      ，應予駁回。惟審酌被告前未曾因故意犯罪而受有期徒刑
      以上刑之宣告，有臺灣高等法院被告全國前案紀錄表附卷
      可參，念其素行尚佳，因一時疏忽而罹刑章，且其事後亦
      取得被害人諒解，有彰化縣二林鎮調解委員會調解書一份
      附卷可稽。則被告經此次科刑之判決，當知警惕，應無再
      犯之虞，本院因認對被告所宣告之刑，以暫不執行為適當
      ，乃併予宣告緩刑二年，以勵自新。
據上論斷，應依刑事訴訟法第四百五十五條之一第一項、第三項
、第三百六十四條、第三百七十三條、第三百六十八條，刑法第
七十四條第一項第一款，判決如主文。
本案經檢察官林子翔到庭執行職務。
中    華    民    國    97    年     9    月    25    日
                  刑事第一庭    審判長法  官  葉榮郎
                                      法  官  廖政勝
                                      法  官  鮑慧忠
以上正本證明與原本無異。
本件不得上訴。
中    華    民    國    97    年     9    月    25    日
                                      書記官  謝鈴玉


司法院資訊處製作；財團法人民間司法改革基金會備份。
